Mochammad Arif Rizki

CILEGON, BANTEN,42411 (+62) 87811737832

Email: mochammadarifrizki027@gmail.com

Linkedin: linkedin.com/in/mochammad-arif-rizki-046663172/

My Portfolio: marifrizkiii.github.io

TENTANG SAYA

Perkenalkan Saya Mochammad Arif Rizki Lulusan SMK Negeri 1 Cilegon Jurusan Teknik Otomotif, sekarang saya sudah terjun di dunia IT belajar secara Otodidak sebagai Programmer dan Networking dan Bug Hunter 2 tahun kurang lama nya saya sudah mempelajari dan mendalami dunia IT, Memiliki keingian untuk mempelajari sesuatu yang baru. Walaupun pengalaman saya di IT masih baru saya akan terus mengulik lagi dan memperdalami lagi. Maka dari itu saya mencari pengalaman di perusahaan Bapak/Ibu pimpin saat ini, untuk menambah skill dan pengetahuan saya, atau bentuk kontribusi. Dengan memiliki minat belajar dan berkembang di bagian tersebut siap mencoba tantangan baru.

hal ini sekarang mungkin sangat melekat pada saya secara pribadi. Karena saya memiliki rasa ingin tahu yang sangat tinggi. Saya sering menghabiskan waktu melakukan apa saja yang menurut saya dapat menghabiskan waktu luang saya. Saat ini saya sering mengikuti kelas webinar, Training, Workshop, di berbagai dari sumber free atau terbuka yang dipandu oleh para profesional yang ahli di bidangnya.

Melalui kelas ini, Saya bisa berdiskusi langsung seputar topik yang dibawakan oleh sang ahli, termasuk soal pengembangan skill di lingkungan kerja.

PENDIDIKAN

SMK Negeri 1 Cilegon, Teknik Otomotif (2015 - 2018) Mengadakan kegiatan perlombaan class meeting antar angkatan dengan rekan OSIS 2017

PENGALAMAN KERJA

CV Damai Jaya Mandiri (Banten, Indonesia)
MAINTENANCE (AGUSTUS 2018 - JANUARI 2021)

- Memperbaiki mesin produksi yang rusak secara fisik, supaya mesin segera bisa beroperasi kembali dan melakukan perbaikan mesin produksi melalui improvement atau meningkatkan qualitas dari mesin produksi tersebut. dan memastikan bahwa kondisi mesin produksi dalam kondisi yang performa.
- Achievement mendata dan menyiapkan part part mesin sebagai spare part untuk mengantisipasi terjadi trouble berulang dan membuat setiap laporan pengiriman dan penyimpanan motor listrik masuk ataupun keluar.

SERTIFIKAT KOMPETENSI

Dicoding Academy

Cloud Practitioner Essentials Belajar Dasar AWS Cloud (September 2021 - September 2024)

Dicoding Academy

Architecting on AWS Membangun Cloud di AWS (November 2021 - November 2024)

Dicoding Academy

Memulai Pemrograman Dengan Python (November 2021 - November 2024)

Dicoding academy

Belajar Dasar Git dengan GitHub (November 2021 - November 2024)

KEAHLIAN & KOMPETENSI

- MySQL
- PHP
- Python
- API
- 00P
- Linux
- · Linux Server
- Networking
- Hardware